【裁判字號】    98,上訴,2315
【裁判日期】    981014
【裁判案由】    搶奪
【裁判全文】
臺灣高等法院刑事判決                98年度上訴字第2315號
上  訴  人  臺灣臺北地方法院檢察署檢察官
被      告  乙○○
上列上訴人因被告搶奪案件，不服臺灣臺北地方法院97年度訴字
第1853號，中華民國98年5月14日第一審判決（起訴案號：臺灣
臺北地方法院檢察署97年度偵字第9956號），提起上訴，本院判
決如下：
    主  文
上訴駁回。
    理  由
一、公訴意旨略以：被告乙○○與告訴人甲○○於民國97年4月3
    0日下午3時40分許，在臺北市○○路131號台灣臺北地方法
    院檢察署（下稱臺北地檢署）第一辦公室3樓之偵查庭外側
    走廊，因被告陪伴其弟丁○○與甲○○間之詐欺案件開庭而
    相遇，被告對甲○○心懷怨懟，並對甲○○出言不遜，甲○○因而電召丙○○前來作伴，詎被告竟基於意圖為自己不法
    所有之犯意，於同日下午3時47分許，趁甲○○與丙○○通
    電話不注意之際，出手搶奪甲○○所有之行動電話手機1支
    （序號：000000000000000號），得手後將之藏放至不詳處
    所。嗣甲○○當場向偵查庭檢察官提出告訴，經調取通聯比
    對相關證據始知全情，因認被告涉犯刑法第325條第1項之搶
    奪罪嫌。
二、按犯罪事實應依證據認定之，無證據不得認定犯罪事實；不
    能證明被告犯罪者，應諭知無罪之判決；刑事訴訟法第154
    條第2項、第301條第1項分別定有明文。是事實之認定，應
    憑證據，如未能發現相當證據，或證據不足以證明，自不能
    以推測或擬制之方法，以為裁判之基礎；又認定犯罪事實所
    憑之證據，雖不以直接證據為限，間接證據亦包括在內，然
    而無論直接或間接證據，其為訴訟上之證明，須於通常一般
    之人不致有所懷疑，而得確信其為真實之程度者，始得據為
    有罪之認定；苟積極證據不足為不利於被告事實之認定時，
    即應為有利於被告之認定，更不必有何有利之證據；此有最
    高法院40年臺上字第86號、76年臺上字第4986號及30年上字
    第816號判例意旨可資參照。而告訴人之告訴，係以使被告
    受刑事訴追為目的，是其陳述是否與事實相符，仍應調查其
    他證據以資審認，亦經最高法院著有52年臺上字第1300號判
    例闡釋甚明。
三、檢察官認被告乙○○涉犯搶奪罪嫌，除以告訴人甲○○之指
    訴、證人丙○○、吳家儀、吳坤聰、黃孟賢、詹琮仁等人之
    證述，及行動電話0000000000號通聯紀錄、臺北地檢署偵查
    庭走廊監視錄影光碟與檢察事務官勘驗筆錄、中華電信公司
    回函、行動電話門號使用人查詢資料等為據外，並以：從現
    場光碟顯示，告訴人在事發前曾持手機講電話，後來跟被告
    之間發生爭吵進而推擠，證人黃孟賢亦證述被告曾把告訴人
    推到牆邊，證人詹琮仁也證稱告訴人曾對被告說「你要不要
    把手機還給我」，事發後告訴人除立即向檢察官提出告訴外
    ，也通知門號持有人吳家儀辦理停話並告知吳坤聰等人，衡
    酌告訴人以手機與丙○○通話尚未結束時，電話即停止通話
    等情，當認告訴人之指訴與證據相符等語，為其主要論據。
四、訊據被告堅決否認有本件搶奪犯行，辯稱：告訴人說不出我
    在什麼地方搶、什麼時候搶，起訴書所列證據完全與搶奪無
    關，我沒有搶告訴人的手機，我跟告訴人沒有債務關係，也
    沒有糾紛，沒有必要搶手機，如果我真的有搶手機，現場有
    那麼多法警，怎麼可能會沒有人來抓我，法警在偵查庭依檢
    察官指示對我搜身，亦未搜到告訴人的手機；又我跑到一樓
    ，是當時我跟法警說告訴人是刑事警察局抓不到的嫌犯，因
    為告訴人欲離去，我請法警陪同告訴人一起進去偵查庭，並
    沒有告訴人所說的「手機還給我，什麼事情都沒有」這回事
    ，反而是我依照法警的指示到地檢署一樓按鈴申告，檢察事
    務官就帶我去作筆錄，後來我接到通知就到三樓偵查庭等語
    。
五、經查：
（一）告訴人於偵查中雖指稱：當天為了丁○○被訴詐欺一案來
      開庭，被告看到我就罵，我就打丙○○的電話叫丙○○趕
      快來，因為我很害怕，還在講電話講到一半，被告就把我
      的手機搶走，丙○○也有聽到我的電話講到一半，我請法
      警處理，法警叫我進來檢察官這邊申告云云（見偵卷第2
      、110頁）；復於原審證稱：「因為當天我告丁○○的詐
      欺案，被告陪同丁○○來，我不知道被告是丁○○的哥哥
      ，開庭前，是丁○○說我『小雜碎』，被告說他到花蓮看
      過我母親，被告一直拿手機拍我，我心裡就緊張，因為他
      說他到花蓮看過我母親，所以我就打電話叫我堂弟丙○○
      來，在通話當中，被告就把我的手機搶走。（你跟丙○○
      之間的電話已經通了嗎？）通了，我跟丙○○說請他趕快
      來地檢署陪我，我只有跟他說我在地檢署開庭，請他來陪
      我，我說因為被告之前去過我花蓮的家看過我父母親，丙○○說他要過來，之後手機就被被告搶走了。（被搶的情
      形可否敘述經過？）我在三樓偵查庭第二詢問室的時候，
      被告就一直拍我，然後說他到花蓮看過我母親，我就很緊
      張。我用左手聽電話，右手抱著公文袋，我在靠著詢問室
      往二樓走，被告就把我的手機搶走，我敢保證被告用右手
      搶我的手機，這時我的右手公文袋還在手上，被告搶了手
      機之後，我本來想說我的力氣比較大，我想要搶回來，但
      是因為我想法院有錄影機，所以我就不怕，我也有當場跟
      法警說被告是現行犯，要把他抓起來，法警也有跟我說我
      去開庭的時候，可以提告，那時候被告還跟我們在一起，
      …因為要開詐欺庭，我坐在那裡的時候，剛好看到丁○○
      及被告站在我的正前方，我聽到丁○○告訴被告說『你幹
      麻搶他的手機』，我當場有跟被告說『手機還給我，什麼
      事情都沒有』，被告沒有回答也沒有幹麻。之後就進去開
      詐欺庭，我就當場提告。」等語（見原審卷第82頁及背面
      ）。
（二）惟據證人即被告之胞弟丁○○於原審證述：當時我在場，
      因被告問告訴人說為什麼文山分局傳訊都不去，告訴人就
      說「我又沒打人，我為什麼要去」，然後被告就拿自己的
      手機去拍告訴人，告訴人就伸手去把被告的手機撥開，兩
      個人有點拉扯，告訴人就離開了繼續打手機，然後告訴人
      就跟檢察官說被告搶他的手機，要按鈴控告，我現場並沒
      有聽到告訴人說「要不要把手機還我」這些話，是到了偵
      查庭告訴人說被告搶他的手機，檢察官就叫法警對被告搜
      身，結果沒有搜到等語（見原審卷第112至113頁），與告
      訴人前揭所述被搶手機之情節明顯不同。又依告訴人前開
      證述，被告與告訴人兩人當時係身處在臺北地檢署之偵查
      庭外，倘若被告確有於告訴人講電話時搶奪其手機，當時
      告訴人大可自行或報請值勤法警依現行犯方式當場逮補被
      告；然被告非但捨此不為，且依臺北地檢署法警黃孟賢於
      偵訊時之證述：「今天我在二樓要站庭，看見乙○○跟甲○○在爭吵，乙○○把甲○○推到牆壁，然後兩人繼續吵
      ，我有制止他們，他們說要開庭，然後就往三樓走了。（
      有無看到乙○○搶甲○○的手機？）這個我沒有看到」等
      語（見偵卷第6頁）；及同署法警詹琮仁於偵訊時證述：
      「今天我是擔任三樓巡察，我有看見乙○○跟甲○○一邊
      爭吵一邊從二樓上樓，乙○○一直在唸甲○○，甲○○一
      直都沒有講話，乙○○一直說甲○○是幫派份子、他有被
      打，我就制止他不要那麼大聲，但是乙○○還是一直唸來
      唸去走來走去，甲○○對乙○○說你要不要把手機還我，
      乙○○說我沒有講（搶）你的手機，然後就一直走來走去
      ，而甲○○則坐在偵查庭外面的椅子上，後來就一直在等
      開庭，然後就開庭了。（有無看到乙○○搶甲○○的手機
      ？）我沒有看到」等語（見偵卷第8頁），可知當時法警
      黃孟賢、詹琮仁不僅未看見被告搶奪告訴人之手機，亦未
      見其等表示告訴人有向其反映手機被搶及請求協助乙事。
      衡諸本案發生地點為臺北地檢署偵查庭外走廊，被告係陪
      同其弟等候應訊，以被告與告訴人發生爭吵過程觀之，被
      告未離開現場，甚至於告訴人當庭提告之後，仍與告訴人
      一起接受檢察官偵訊，此與一般行搶者於下手遂行搶奪犯
      行之前，會先行研判現場環境，於衡酌能否順利掠取贓物
      及安全脫免追捕後，始會實施犯罪之常情不同。況搶奪為
      財產犯罪，本件告訴人提出告訴後，經檢察官在當日下午
      4時27分，於偵查庭進行訊問，當場徵得被告同意，由法
      警對其全身進行搜索，復未發現有告訴人之手機（見偵卷
      第3頁），告訴人指訴之真實性，仍值存疑，不得遽採為
      被告有罪之證據。
（三）又本件檢察事務官承檢察官之命令，勘驗案發當時偵查庭
      外走道之監視錄影光碟，勘驗結果如下：「97年4月30日
      臺北地檢署第一辦公室3樓當事人洗手間外走道（下午1
      5：30至16：30）之錄影光碟：無任何人搶走任何人行動
      電話之情形」、「勘驗97年4月30日臺北地檢署第一辦公
      室3樓當事人洗手間外走道（下午16：30至17：30）之
      錄影光碟：無任何人搶走任何人行動電話之情形。」、「
      97年4月30日臺北地檢署第一辦公室3樓偵查庭外走道（下
      午15：30至16：30）之錄影光碟：無任何人搶走任何人行
      動電話之情形。15時42分許，有一著灰上衣、背心及一著
      西裝之男子，與一名著白色上衣、黑背心之男子交談，其
      中著西裝之男子並作勢要打著白上衣、黑背心之男子；15
      時45分許，著白上衣、黑背心之男子及著灰上衣、背心之
      男子皆拿起手機講話；15時47分許，著白上衣、黑背心之
      男子離開監視畫面（往販賣機、電梯方向），後著灰上衣
      、背心之男子亦往同一方向；15時49分許，著灰上衣、背
      心之男子奔向樓梯（下樓）」、「97年4月30日臺北地檢
      署第一辦公室3樓偵查庭外走道（下午16：30至17：00
      ）之錄影光碟：無任何人搶走任何人行動電話之情形。」
      、「97年4月30日臺北地檢署第一辦公室2樓偵查庭外走道
      （下午15：30至16：30）之錄影光碟：無任何人搶走任
      何人行動電話之情形。15時55分許，著灰上衣、背心及著
      西裝之2名男子與白上衣、黑背心之男子由1樓樓梯上樓。
      在2樓樓梯口，灰上衣、背心男子推了白上衣、黑背心男
      子一把，隨即被法警制止，三人即又走上3樓。」、「97
      年4月30日臺北地檢署第一辦公室2樓偵查庭外走道（下
      午16：30至17：00）之錄影光碟：無任何人搶走任何人行
      動電話之情形。（無人在庭外候訊，僅偶爾有人從樓梯間
      經過上樓；16時50分許原在3樓應訊之著灰上衣、背心及
      著西裝之2名男子，與本署我股檢察事務官由3樓下樓至2
      樓詢問室，似有提出申告，由事務官受理之情形）」、「
      97年4月30日臺北地檢署第一辦公室2樓當事人洗手間走道
      （下午15：30至17：00）之錄影光碟：無任何人搶走任何
      人行動電話之情形。16時17分許，著灰上衣、背心之男子
      在2樓詢問室外等候事務官之詢問；16時19分許進入詢問
      室；16時50分許著西裝男子（即與灰上衣、背心男子同行
      之人）在2樓詢問室外等候。」（見偵卷第29至35頁），
      均未攝錄到告訴人所指被告有搶奪其手機之行為。據此，
      本件依現場錄影光碟勘驗結果，既未有如告訴人指訴搶奪
      手機之情事，除告訴人片面指訴外，亦無任何目擊證人親
      眼目睹告訴人指訴搶奪之經過，甚且未於被告身上或現場
      搜索扣得告訴人所稱被搶奪之手機，在缺乏確切積極佐證
      之情況下，自難僅憑告訴人單方指訴被告有搶奪其手機之
      行為，即率然認定被告有本件搶奪犯行。
（四）至證人丙○○（即告訴人之堂弟）固於偵訊時證稱：大概
      是下午2、3點左右告訴人忽然打電話給我，跟我說有人恐
      嚇他，那時候我有聽到很吵的聲音，是有人在罵他，但聲
      音很吵聽不清楚確實在罵什麼，告訴人跟我說他在法院要
      開庭，所以我就打算要過來地檢署，然後就掛掉電話，穿
      衣服就過來了，等我到地檢署已經是下午4點多了，等到
      下午6點多一直打甲○○電話也沒有人接，後來就關機了
      ，後來當天晚上約7點左右甲○○又打電話給我說他已經
      離開了，並說他手機被搶走云云（見偵卷第111頁）；其
      於原審證稱：當天大概中午，因那時候我在睡覺，甲○○
      打電話給我說他來開庭，結果有人要搶他手機，然後很吵
      ，就有聽到人家在對罵的聲音，我是聽到甲○○說反正就
      是在法院見，然後就很多雜音，很大聲，對方說什麼我不
      清楚，忽然之間就沒有聲音了，也不知道是斷訊還是掛斷
      云云（見原審卷第108頁至109頁背面）。依證人丙○○所
      述，其於偵訊時表示是我掛掉電話後過來台北地檢署，嗣
      於原審審理中卻改稱係忽然斷訊或被掛斷，前後所述已有
      出入，且觀諸證人丙○○使用之0000000000號行動電話與
      告訴人使用之0000000000號行動電話通聯紀錄，雖顯示證
      人丙○○於當日確有多次打電話予告訴人並轉為語音信箱
      之情形，有中華電信股份有限公司客戶服務處查詢電信使
      用者資料函復單及通聯紀錄在卷可參（見偵卷第20、77頁
      ），然此僅能證明告訴人手機於當時已無法接通或關機，
      不代表即係因被告搶奪告訴人手機後刻意關機所致。況且
      ，證人丙○○所述其知悉告訴人手機被搶乙事，係依告訴
      人之告知，並非其本人所親自見聞或經歷，此屬欠缺證據
      能力之傳聞轉述，自無從以證人丙○○上開證述而為被告
      不利之認定。
（五）另證人吳家儀雖於偵訊時證述：0000000000是用我的名字
      申請的，由告訴人使用，當天下午告訴人打電話給我說他
      的手機被搶，叫我趕快去辦停話，我就用我的電話報停話
      ，然後下午6點左右到客服中心去重新辦卡等語（見偵卷
      第111頁），並有中華電信股份有限公司客戶服務處查詢
      電信使用者資料函復單及檢附行動電話申請書在卷可佐（
      見偵卷第50、51頁）。然依該函復單及申請書所載，證人
      吳家儀係因遺失手機而申請停、復話及辦理免費換卡，而
      用戶使用超過5年者、新卡使用不滿1年自然損壞，得持原
      卡申請免費換卡，經中華電信股份有限公司以98年2月5日
      函覆原審明確，有該公司客戶服務處查詢電信使用者資料
      函復單可稽（見原審卷第73頁）。從而，證人吳家儀固曾
      以告訴人所使用之手機遺失為由辦理換卡事宜，然吳家儀
      係依告訴人之指示，乃辦理停話及換卡事宜，告訴人指訴
      被告搶奪其手機乙節，既乏積極佐證足以信為真實，亦難
      執此間接事實推定被告即有告訴人所指訴之搶奪犯行。至
      證人吳坤聰雖亦於偵訊時證稱：當日下午5點左右，甲○○先打電話給我，說他的手機被搶，請我打他的手機，讓
      他的手機沒電，因為他怕他的手機內的資料被看到，然後
      我就用我的0000000000號電話一直打，打到最後有通但沒
      有人接，一直打到停話以後才沒有再打等語（見偵卷第11
      2頁），然其所述告訴人手機被搶乙事，亦係聽聞告訴人
      所言，為欠缺證據能力之傳聞證言，不得以此認定被告有
      搶奪告訴人手機之犯罪事實。
六、綜上所述，本件依檢察官所提證據，尚不足以證明被告確有
    公訴意旨所指訴之搶奪犯行，被告辯稱其未搶奪告訴人手機
    等語，尚非無據，揆諸前揭規定及說明，既不能證明被告犯
    罪，即應為被告無罪判決之諭知，以免冤抑。
七、至於檢察官不服原審判決，提起上訴指稱：
（一）本件被告於公訴意旨所載時地，趁告訴人甲○○與丙○○
      通電話不注意之際，出手搶奪本件甲○○所有之行動電話
      手機，得手後將手機藏放至不詳處所之犯罪事實，除據告
      訴人以證人身分於原審經交互詰問證述明確外，依原審勘
      驗光碟所見，事發前告訴人確實有手持行動電話手機講電
      話、之後被告與告訴人亦有發生爭吵推擠之事實。而證人
      即法警黃孟賢所證：被告有把告訴人推到牆壁等語，可知
      被告當時在現場確實有與告訴人發生爭執。另據證人即法
      警之詹琮仁證稱：當時告訴人有對被告說「你要不要把手
      機還我」等語，均核與告訴人即證人甲○○所述，先與被
      告發生爭吵，之後被告搶奪其手機之情節相符。而依告訴
      人事發後即刻向檢察官提出告訴；證人丙○○於原審證稱
      ：當天大概中午，因那時候，我在睡覺，甲○○打電話給
      我說他來開庭，結果有人要搶他手機，然後很吵，就有聽
      到人家在對罵的聲音，我是聽到甲○○說反正就是在法院
      見，然後就很多雜音，很大聲，對方說什麼我不清楚，忽
      然之間就沒有聲音了，也不知道是斷訊還是掛斷等語；及
      證人吳家儀於偵訊時所證：0000000000是用我的名字申請
      的，由告訴人使用，當天下午告訴人打電話給我說他的手
      機被搶，叫我趕快去辦停話，我就我的電話報停話等語。
      上開情況證據，均與告訴人即證人甲○○所陳遭被告搶奪
      手機之情節互相符合。綜據前揭所有直接、間接證據，應
      足以擔保告訴人即證人甲○○所證之真實，被告搶奪犯行
      ，應堪認定。
（二）衡諸經驗法則，現場監視器錄影畫面本有死角，自難保證
      一定能夠在事後藉勘驗錄影畫面，完全還原事發時現場之
      全貌，原審以臺北地檢署之現場錄影光碟並未能見到被告
      確有搶奪告訴人手機之行為，率然認定不足以證明被告犯
      罪，難謂已發揮依據一切直接、間接證據詳為推敲認定事
      實之職責。另原審雖認為被告當時並未逃逸，與行搶者於
      搶奪後通常畏罪潛逃之常情不符，而推論被告應無搶奪告
      訴人手機。惟所謂之「常情」，似應依時空環境之不同而
      有不同的認知：例如於一般街頭之搶奪，因為通行無阻，
      行搶者自然極可能會在得手後揚長逃逸。但本案發生之地
      點為臺北地檢署偵查庭外側之走廊，通常有多名執庭法警
      ；大門出入亦有某種程度之管制。且本案發生時間，係在
      被告與告訴人等人在等候開偵查庭之際，則被告搶得手機
      後，若即逃逸，如何能夠按時應訊？其若立刻逃逸，豈不
      更引人注意？依當時該處之時空環境，被告縱然搶奪得手
      ，應不會畏罪潛逃，反而更可能假裝若無其事掩飾犯行。
      此外，行動電話手機體積不大，被告搶奪得手後，倘任意
      暫時藏放於他處當不易被人察覺，故亦不能以告訴人提出
      告訴之時，經被告同意搜索卻未在被告身上查獲該手機，
      遽行論斷被告並無前述犯罪事實。末者，行動電話服務提
      供業者對客戶之掛失服務，衡情亦不可能鉅細靡遺區分「
      遺失」、「遭侵占」、「遭竊」、「遭強盜」、「遭搶奪
      」等各種情節。查前揭行動電話在脫離本人持有後，確實
      在密接之時間內，即經申請人辦理掛失，此經證人吳家儀
      證述明確，復有中華電信股份有限公司客戶服務處查詢電
      信使用者資料函復單及檢附之行動電話申請書在卷可佐，
      此亦足採認為證據，佐證前開告訴人即證人甲○○所證被
      告確有搶奪之犯罪事實。原審以上開函復單及申請書所載
      ，證人吳家儀係因「遺失」手機而申請停、復話及辦理免
      費換卡，認為與被告有無「搶奪」告訴人手機無關，其認
      定事實之論理恐有違失，原審逕為如此認定，卻未調查行
      動電話服務提供業者之掛失服務，其列為「遺失」者，意
      義究竟為何？是否有區分如前述之其他脫離本人持有之各
      項情節？此亦有於審理期日應調查證據而未調查之違法，
      請求撤銷原審無罪判決，另為適法妥當之判決。
八、惟查：
（一）告訴人於檢察官偵訊及原審指訴被告搶奪其行動電話手機
      乙節，核與證人丁○○於原審所證述之見聞事實明顯不同
      ，而檢察官所舉之證人即臺北地檢署法警黃孟賢、詹琮仁
      二人之證言，僅能證明被告與告訴人有爭執推扯之情事，
      觀法警詹琮仁之證詞，當時告訴人對被告說「你要不要把
      手機還我」後，被告即回稱：我沒有搶你的手機等語，所
      謂被告搶奪告訴人手機乙事，仍為告訴人片面說詞，依照
      最高法院52年臺上字第1300號判例所揭櫫之證據法則，當
      不能以告訴人片面指訴入被告於罪。此外，證人丙○○、
      吳家儀並未於現場目睹案發經過，其等關於「告訴人手機
      遭被告搶奪」之證言，為根據告訴人陳述之傳聞轉述，不
      具證據能力。而所謂以情況證據或間接證據作為犯罪事實
      之證明，亦須於通常一般之人不致有所懷疑，得確信其為
      真實之程度者，始得據為被告有罪之認定，本件證人丙○○之證詞，至多能證明其與告訴人通話之際，告訴人與被
      告發生爭吵，檢察官以此推論被告搶奪告訴人手機，實屬
      率斷。再者，證人吳家儀係於案發之後，始據告訴人之指
      示，辦理本件行動電話之停話及換卡，無論其以何名目或
      理由為之，均可配合告訴人予以操作，參照前述說明，本
      件告訴人就其指訴被告搶奪其手機乙節，並無積極佐證足
      以信為真實，當不得以此種得以人為刻意形成之間接事實
      而推定被告有告訴人所指訴之搶奪犯行。
（二）又依刑事訴訟法第161條第1項規定，檢察官就被告犯罪事
      實，應負舉證責任，並指出證明之方法。從而，檢察官對
      於起訴之犯罪事實，應負提出證據及說服之實質舉證責任
      ，倘其所提出之證據，不足為被告有罪之積極證明，或其
      指出證明之方法，無從說服法院以形成被告有罪之心證，
      基於無罪推定之原則，當應為被告無罪之判決，有最高法
      院92年度臺上字第128號判例可參。細譯前引檢察事務官
      播放案發當時偵查庭外走道之監視錄影光碟片予以勘驗所
      製作之勘驗筆錄，本件現場錄監視系統得以清楚攝得告訴
      人與被告於偵查庭走道活動之身形，對於本案犯罪事實有
      無之證明，非如檢察官所言存有監視死角，通觀全程監視
      影像，既未見被告有搶奪告訴人手機之行為，檢察官對被
      告施以搜查全身之強制處分，復未發現被告持有告訴人之
      手機，檢察官無視此等有利於被告之事實，在未提出積極
      證據之情況下，反以所謂錄影畫面存有死角，手機體積不
      大，被告搶奪得手後，可能任意暫時藏放於不易被人察覺
      之他處，藉由推論方式認定被告犯罪，甚且指摘原審未已
      發揮依據一切直接、間接證據詳為推敲認定事實之職責云
      云，核與刑事訴訟法第2條、第154條第2項、第161條第1
      項規定及前引各相關判例闡釋之證據法則相違，當無可採
      。
九、據上所析，公訴意旨指稱被告涉犯刑法第325條第1項搶奪罪
    嫌，核其所舉證據尚不足以達到一般人均不存有任何合理懷
    疑，而可確信被告真有犯罪行為之程度，揆諸前揭條文規定
    及判例意旨，自屬不能證明被告犯罪，應諭知被告無罪。原
    審以不能證明被告犯罪，而諭知被告無罪之判決，其認事用
    法，並無違誤，檢察官上訴意旨執前詞指摘原判決不當，為
    無理由，應予駁回。
據上論斷，應依刑事訴訟法第368條，判決如主文。
本案經檢察官繆卓然到庭執行職務。
中    華    民    國    98    年    10    月    14    日
            刑事第十三庭  審判長法  官   曾德水
                                法  官   遲中慧
                                法  官   陳恆寬
以上正本證明與原本無異。
如不服本判決，應於收受送達後10日內向本院提出上訴書狀，其
未敘述上訴之理由者並得於提起上訴後10日內向本院補提理由書
（均須按他造當事人之人數附繕本）「切勿逕送上級法院」。
                                書記官   黃家麟
中    華    民    國    98    年    10    月    14    日


司法院資訊處製作；財團法人民間司法改革基金會備份。
